# 请教陈版主：国企改造进出口的公路收到部分政府补助如何入账？

提问人：wx_5f34d36baa66 时间：2020-08-13 13:56:00
某国企地处大山，公司门口的村级公路路段事故频发，为此国企准备花钱对该路段进行改造，加铺沥青等，预算是1200 万，预期工期 1 年，开工前就申请到交通局的政府补助 600 万，剩下部分自筹。问题 1 ：考虑到公路本身是属于国家的，公司只是对其进行改造，支付的 1200 万元做到了长期待摊费用，是否符合准则规定？问题 2 ：公路改造完成后一年才收到政府补助 600 万，那这部分政府补助应该是在实际收到时入账，还是在拿到批文就可以放到其他应收款？问题 3 ：这部分政府补助是与资产相关还是与收益相关？（考虑到公路本身是属于国家的，公司只是对其进行改造，这部分政府补助是否不适用与资产相关？）

回答人：chenyiwei
1 、考虑该国企出资对该公路进行改造的目的。如果该公路是本企业的唯一对外通道，对该公路进行改造也可以直接降低本企业的物流成本、提升经营效率等，则该支出可以具有资产的属性，确认为长期待摊费用是可以接受的。
2 、建议在实际收到补助款时，冲减长期待摊费用的账面价值。